【裁判字號】    89,上易,1176
【裁判日期】    890913
【裁判案由】    竊盜
【裁判全文】
臺灣高等法院高雄分院刑事判決                  八十九年度上易字第一一七六號
    上  訴  人
    即  被  告  乙○○
右上訴人因竊盜案件，不服臺灣屏東地方法院八十八年度易字第一六三九號中華民國
八十九年一月七日第一審判決（起訴案號：臺灣屏東地方法院檢察署八十八年度偵字
第七四七號），提起上訴，本院判決如左：
      主  文
上訴駁回。
      事  實
一、乙○○與其母朱月英（已死亡），意圖為自己不法所有，基於竊盜之犯意聯絡，
    於民國八十八年十一月六日上午七時三十分許，由乙○○駕駛車牌號碼Ｄ八─一
    ０七０號自用小貨車附載朱月英，並持其所有，客觀上對人之生命身體具有危險
    性之油壓剪一支，至屏東縣佳冬鄉○○村○○路三一號甲○○所有已歇業之新樂
    園餐廳（侵入住宅部分未據告訴），乙○○先返回高雄縣大寮鄉工作，由朱月英
    留在現場，打開該餐廳門鎖後，進入該餐廳內，剪斷該餐廳內外之電纜線及ＰＶ
    Ｃ管各一批，於同日中午乙○○工作完畢，又返回該新樂園餐廳，將所竊得之電
    纜線及ＰＶＣ管各一批搬至前開自用小貨車上。嗣於同日中午十二時四十分許，
    為在該餐廳前經營檳榔攤之林陳錦菊發現報警當場查獲，並在前開自小貨車上扣
    得渠等竊得之電纜線及ＰＶＣ管各一批（共值約新台幣三萬元）及作案工具油壓
    剪一支。
二、案經屏東縣警察局枋寮分局報請臺灣屏東地方法院檢察署檢察官偵查起訴。
      理  由
一、訊據上訴人即被告乙○○矢口否認有何竊盜犯行，辯稱：伊母親朱月英係撿破爛
    的，當天伊只是載其母至上開餐廳附近撿破爛，伊即離開去高雄工作，迄中午再
    至該處載其母回家，並不知亦未參與竊盜，伊以為該電纜線及ＰＶＣ管係伊母親
    撿拾而來云云。惟查，右揭事實，業據被害人即新樂園餐廳負責人甲○○指述失
    竊情節甚詳；又證人林陳錦菊於本院中證稱：看見被告之母親在拉電線，被告晚
    一點才來，伊跟被告和他的母親說妳剪斷電線，伊就沒電了，被告就說他再幫伊
    接等語（本院卷第二八頁）；另被告之母朱月英於偵查中對竊盜之事實已坦承不
    諱，且於警訊中供稱：「我兒子知道我到該處拆卸電纜線及水管」等語；參以被
    告亦於警訊及本院自承其開車載其母至現場，且有幫忙搬運其母竊得之電纜線及
    ＰＶＣ管至其所駕駛之自用小貨車上等語（本院卷第二七頁），足證被告與其母
    確有行竊之犯意聯絡。此外，復有贓物保領結一紙、現場照片十三幀、及扣案之
    竊盜工具油壓剪一支在卷可憑。準是，被告所辯無非卸責之詞，不足採信。本件
    事證明確，被告犯行堪以認定。
二、查被告攜帶之油壓剪一支，客觀上對人之生命身體具有危險性，足供兇器使用，
    核其所為，係犯刑法第三百二十一條第一項第三款之攜帶兇器竊盜罪。被告與其
    母朱月英二人間就上開犯行，具有犯意聯絡及行為分擔，應論以共同正犯。
三、原審依刑法第三百二十一條第一項第三款、第二十八條、第三十八條第一項第二
    款，並審酌被告之品行、犯罪動機、竊物變賣花用之目的、持油壓剪之工具竊盜
    手段、所生之危害、竊盜所得、及被告犯後否認竊盜，態度非佳等一切情狀，就
    被告乙○○部分量處有期徒刑七月。認事用法尚無不合，量刑亦為妥適，被告上
    訴意旨仍執陳詞，否認犯罪，空言指摘原判決不當，為無理由，應予駁回。扣案
    之油壓剪一支為被告共同供犯罪所用之物，且屬被告所有，業據被告供明在卷（
    原審卷第二三頁），爰依刑法第三十八條第一項第二款諭知沒收。
據上論結，應依刑事訴訟法第三百六十八條，判決如主文。
本案經檢察官陳新慶到庭執行職務。
中    華    民    國     八十九     年       九       月     十三   日
                              臺灣高等法院高雄分院刑事第三庭
                                  審判長法官  莊秋桃
                                        法官  謝宏宗
                                        法官  魏式璧
右正本證明與原本無異。
不得上訴。
                                      書記官  楊茱宜
中    華    民    國     八十九     年       九       月    十五    日
附錄：本判決論罪科刑法條：
刑法第三百二十一條第一項第三款：
犯竊盜罪而有左列情形之一者，處六月以上五年以下有期徒刑：
三、攜帶兇器而犯之者。
                                                                Ｊ


司法院資訊處製作；財團法人民間司法改革基金會備份。
